runtime/dict/uk_UA.aff
SET UTF-8
TRY оаниітврсулдкмпяьзчбегхшжєйїцюфщґОАНИІТВРСУЛДКМПЯЬЗЧБЕГХШЖЄЙЇЦЮФЩҐ-'
MAP 1
MAP гґ
WORDCHARS -ʼ'`
BREAK 1
BREAK -
IGNORE ́
ICONV 2
ICONV ʼ '
ICONV ’ '

SFX ! Y 3
SFX ! ь е ь
SFX ! 0 е [бм]
SFX ! 0 е [вжрфчшщ]
SFX " Y 8
SFX " ів еви [^жшщ]ів
SFX " ів евих [^жшщ]ів
SFX " ів евим [^жшщ]ів
SFX " ів евими [^жшщ]ів
SFX " ів іви [^жшщ]ів
SFX " ів івих [^жшщ]ів
SFX " ів івим [^жшщ]ів
SFX " ів івими [^жшщ]ів
SFX $ Y 28
SFX $ елець ільця елець
SFX $ день ня день
SFX $ тень ня тень
SFX $ 0 я [аиуео]р
SFX $ 0 а яр
SFX $ оєць ійця боєць
SFX $ осен існа осен
SFX $ ьок ка рьок
SFX $ вець евця [^аеєиіїоуюяг]вець
SFX $ нець енця [^аеєиіїоуюяг]нець
SFX $ рець ерця [^аеєиіїоуюяг]рець
SFX $ евець івця евець
SFX $ едець ідця едець
SFX $ енець інця енець
SFX $ епець іпця епець
SFX $ ерець ірця ерець
SFX $ овець івця овець
SFX $ одець ідця одець
SFX $ онець інця онець
SFX $ опець іпця опець
SFX $ орець ірця орець
SFX $ елок ілка елок
SFX $ овок івка овок
SFX $ ід ьода лід
SFX $ іл ьола ліл
SFX $ ін ьона лін
SFX $ ір ьора лір
SFX $ іт ьота літ
SFX % Y 26
SFX % 0 і [жчшщ]
SFX % ьо і ьо
SFX % ьо ів ьо
SFX % ьо ям ьо
SFX % ьо ями ьо
SFX % ьо ях ьо
SFX % о и [^ь]о
SFX % о ів [^ь]о
SFX % о ам [^ь]о
SFX % о ами [^ь]о
SFX % о ах [^ь]о
SFX % й ї й
SFX % й їв й
SFX % й ям й
SFX % й ями й
SFX % й ях й
SFX % 0 ів [^аєиіїйоуьюя]
SFX % 0 ам [^аєиіїйоуьюя]
SFX % 0 ами [^аєиіїйоуьюя]
SFX % 0 ах [^аєиіїйоуьюя]
SFX % ь і ь
SFX % ь ів ь
SFX % ь ям ь
SFX % ь ями ь
SFX % ь ях ь
SFX % 0 и [^аєиіїйоуьюяжчшщ]
SFX & Y 22
SFX & кка цці кка
SFX & а і [жчшщ]а
SFX & а ею [жчшщ]а
SFX & ха сі ха
SFX & я і [^іІйеиаоу'ь]я
SFX & я ею [^іІйеиаоу'ь]я
SFX & а и [^жчшщ]а
SFX & а ою [^жчшщ]а
SFX & я ю я
SFX & а у а
SFX & А У А
SFX & А И А
SFX & А ОЮ А
SFX & я ї ['ьйіІеиаоу]я
SFX & я єю ['ьйіІеиаоу]я
SFX & а і [^гГґкхжчшщ]а
SFX & га зі га
SFX & Га Зі Га
SFX & ГА ЗІ ГА
SFX & ґа зі ґа
SFX & ґа дзі ґа
SFX & ка ці [^к]ка
SFX ' Y 2
SFX ' е і ще
SFX ' е ею ще
SFX ( Y 1
SFX ( ти но ти
SFX ) Y 125
SFX ) день ні день
SFX ) тень ні тень
SFX ) день нів день
SFX ) тень нів тень
SFX ) день ням день
SFX ) тень ням тень
SFX ) день нями день
SFX ) тень нями тень
SFX ) день нях день
SFX ) тень нях тень
SFX ) 0 і яр
SFX ) 0 ів яр
SFX ) 0 ам яр
SFX ) 0 ами яр
SFX ) 0 ах яр
SFX ) оєць ійці оєць
SFX ) оєць ійців боєць
SFX ) оєць ійцям боєць
SFX ) оєць ійцями боєць
SFX ) оєць ійцях боєць
SFX ) ьок ки рьок
SFX ) ьок ків рьок
SFX ) ьок кам рьок
SFX ) ьок ками рьок
SFX ) ьок ках рьок
SFX ) 0 і [аеиоу]р
SFX ) 0 ів [аеиоу]р
SFX ) 0 ям [аеиоу]р
SFX ) 0 ями [аеиоу]р
SFX ) 0 ях [аеиоу]р
SFX ) евець івці евець
SFX ) едець ідці едець
SFX ) енець інці енець
SFX ) епець іпці епець
SFX ) ерець ірці ерець
SFX ) овець івці овець
SFX ) одець ідці одець
SFX ) онець інці онець
SFX ) опець іпці опець
SFX ) орець ірці орець
SFX ) евець івців евець
SFX ) едець ідців едець
SFX ) енець інців енець
SFX ) епець іпців епець
SFX ) ерець ірців ерець
SFX ) овець івців овець
SFX ) одець ідців одець
SFX ) онець інців онець
SFX ) опець іпців опець
SFX ) орець ірців орець
SFX ) евець івцям евець
SFX ) едець ідцям едець
SFX ) енець інцям енець
SFX ) епець іпцям епець
SFX ) ерець ірцям ерець
SFX ) овець івцям овець
SFX ) одець ідцям одець
SFX ) онець інцям онець
SFX ) опець іпцям опець
SFX ) орець ірцям орець
SFX ) евець івцями евець
SFX ) едець ідцями едець
SFX ) енець інцями енець
SFX ) епець іпцями епець
SFX ) ерець ірцями ерець
SFX ) овець івцями овець
SFX ) одець ідцями одець
SFX ) онець інцями онець
SFX ) опець іпцями опець
SFX ) орець ірцями орець
SFX ) евець івцях евець
SFX ) едець ідцях едець
SFX ) енець інцях енець
SFX ) епець іпцях епець
SFX ) ерець ірцях ерець
SFX ) овець івцях овець
SFX ) одець ідцях одець
SFX ) онець інцях онець
SFX ) опець іпцях опець
SFX ) орець ірцях орець
SFX ) елок ілки елок
SFX ) елок ілків елок
SFX ) елок ілкам елок
SFX ) елок ілками елок
SFX ) елок ілках елок
SFX ) вець евці [^аеєиіїоуюягр]вець
SFX ) нець енці [^аеєиіїоуюягр]нець
SFX ) рець ерці [^аеєиіїоуюягр]рець
SFX ) вець евців [^аеєиіїоуюягр]вець
SFX ) нець енців [^аеєиіїоуюягр]нець
SFX ) рець ерців [^аеєиіїоуюягр]рець
SFX ) вець евцям [^аеєиіїоуюягр]вець
SFX ) нець енцям [^аеєиіїоуюягр]нець
SFX ) рець ерцям [^аеєиіїоуюягр]рець
SFX ) вець евцями [^аеєиіїоуюягр]вець
SFX ) нець енцями [^аеєиіїоуюягр]нець
SFX ) рець ерцями [^аеєиіїоуюягр]рець
SFX ) вець евцях [^аеєиіїоуюягр]вець
SFX ) нець енцях [^аеєиіїоуюягр]нець
SFX ) рець ерцях [^аеєиіїоуюягр]рець
SFX ) ід ьоди лід
SFX ) іл ьоли ліл
SFX ) ін ьони лін
SFX ) ір ьори лір
SFX ) іт ьоти літ
SFX ) ід ьодів лід
SFX ) іл ьолів ліл
SFX ) ін ьонів лін
SFX ) ір ьорів лір
SFX ) іт ьотів літ
SFX ) ід ьодам лід
SFX ) іл ьолам ліл
SFX ) ін ьонам лін
SFX ) ір ьорам лір
SFX ) іт ьотам літ
SFX ) ід ьодами лід
SFX ) іл ьолами ліл
SFX ) ін ьонами лін
SFX ) ір ьорами лір
SFX ) іт ьотами літ
SFX ) ід ьодах лід
SFX ) іл ьолах ліл
SFX ) ін ьонах лін
SFX ) ір ьорах лір
SFX ) іт ьотах літ
SFX * Y 6
SFX * сти дучи [аея]сти
SFX * атися учись жатися
SFX * атися учися жатися ###
SFX * ати учи жати
SFX * стися дучись [аея]стися
SFX * стися дучися [аея]стися ###
SFX + Y 3
SFX + ік оці ік
SFX + іг озі іг
SFX + іґ озі іґ
SFX , Y 4
SFX , їй йо їй
SFX , ій ьо ій
SFX , ий о [^жчшщ]ий
SFX , ий е [жчшщ]ий
SFX - Y 5
SFX - г зі [гґ]
SFX - г зів [гґ]
SFX - г зям [гґ]
SFX - г зями [гґ]
SFX - г зях [гґ]
SFX . Y 17
SFX . 0 ей [жчшщ]
SFX . 0 ам [жчшщ]
SFX . 0 ами [жчшщ]
SFX . 0 ах [жчшщ]
SFX . 0 ей [ау]р
SFX . 0 ям [ау]р
SFX . 0 ями [ау]р
SFX . 0 ях [ау]р
SFX . 0 і [вф]
SFX . 0 ей [вф]
SFX . 0 ям [вф]
SFX . 0 ями [вф]
SFX . 0 ях [вф]
SFX . ь ей ь
SFX . ь ям ь
SFX . ь ями ь
SFX . ь ях ь
SFX 0 Y 113
SFX 0 ій ою ій
SFX 0 ій оєві ій
SFX 0 ій оєм ій
SFX 0 ій ої ій
SFX 0 іб обі .іб
SFX 0 ів ові .ів
SFX 0 ід оді .ід
SFX 0 іж ожі .іж
SFX 0 із озі .із
SFX 0 ім омі .ім
SFX 0 ін оні .ін
SFX 0 іп опі .іп
SFX 0 ір орі .ір
SFX 0 іс осі .іс
SFX 0 іт оті .іт
SFX 0 іш оші .іш
SFX 0 ізд озді ізд
SFX 0 ізт озті ізт
SFX 0 ірд орді ірд
SFX 0 ірт орті ірт
SFX 0 ісд осді ісд
SFX 0 іст ості іст
SFX 0 ізд озду ізд
SFX 0 ізк озку ізк
SFX 0 ізт озту ізт
SFX 0 ірд орду ірд
SFX 0 ірк орку ірк
SFX 0 ірт орту ірт
SFX 0 ісд осду ісд
SFX 0 іск оску іск
SFX 0 іст осту іст
SFX 0 ізд оздові ізд
SFX 0 ізк озкові ізк
SFX 0 ізт озтові ізт
SFX 0 ірд ордові ірд
SFX 0 ірк оркові ірк
SFX 0 ірт ортові ірт
SFX 0 ісд осдові ісд
SFX 0 іск оскові іск
SFX 0 іст остові іст
SFX 0 ізд оздом ізд
SFX 0 ізк озком ізк
SFX 0 ізт озтом ізт
SFX 0 ірд ордом ірд
SFX 0 ірк орком ірк
SFX 0 ірт ортом ірт
SFX 0 ісд осдом ісд
SFX 0 іск оском іск
SFX 0 іст остом іст
SFX 0 іб обові іб
SFX 0 ід одові ід
SFX 0 іг огові іг
SFX 0 із озові із
SFX 0 ік окові ік
SFX 0 іл олові іл
SFX 0 ім омові ім
SFX 0 ін онові ін
SFX 0 іп опові іп
SFX 0 ір орові ір
SFX 0 іс осові іс
SFX 0 іт отові іт
SFX 0 ік оці потік
SFX 0 іж ожу іж
SFX 0 іш ошу іш
SFX 0 іж ожем іж
SFX 0 іш ошем іш
SFX 0 іж ожеві іж
SFX 0 іш ошеві іш
SFX 0 інь оню інь
SFX 0 інь оневі інь
SFX 0 інь онем інь
SFX 0 інь оні інь
SFX 0 іль олю іль
SFX 0 іль олеві іль
SFX 0 іль олем іль
SFX 0 іль олі іль
SFX 0 іб обу іб
SFX 0 ів ову ів
SFX 0 ід оду ід
SFX 0 іг огу іг
SFX 0 із озу із
SFX 0 ік оку ік
SFX 0 іл олу іл
SFX 0 ім ому ім
SFX 0 ін ону ін
SFX 0 іп опу іп
SFX 0 ір ору ір
SFX 0 іс осу іс
SFX 0 іт оту іт
SFX 0 іч очу іч
SFX 0 іб обом іб
SFX 0 ів овом ів
SFX 0 ід одом ід
SFX 0 іг огом іг
SFX 0 із озом із
SFX 0 ік оком ік
SFX 0 іл олом іл
SFX 0 ім омом ім
SFX 0 ін оном ін
SFX 0 іп опом іп
SFX 0 ір ором ір
SFX 0 іс осом іс
SFX 0 іт отом іт
SFX 0 іч очом іч
SFX 0 ік оці стік
SFX 0 івш овшу івш
SFX 0 івш овшеві івш
SFX 0 івш овшем івш
SFX 0 івш овші івш
SFX 0 ість остю ість
SFX 0 ість остеві ість
SFX 0 ість остем ість
SFX 0 ість ості ість
SFX 1 Y 5
SFX 1 е а ще
SFX 1 е 0 ще
SFX 1 е ам ще
SFX 1 е ами ще
SFX 1 е ах ще
